臺灣高雄地方法院交通事件裁定　　　　 95年度交聲字第986號
原處分機關　高雄市政府
異　議　人　甲○○
上列受處分人因聲明異議案件，對於高雄市政府交通局交通事件
裁決中心95年12月13日所為之處分（原處分：高市府交裁字第裁
32-BD0000000、32-BD0000000、32-BC0000000、32-BB0000000、
32-BB0000000、32-NJ0000000、32-BC0000000、32-BB0000000
、32-BC0000000號），聲明異議，本院裁定如下：
    主  文
原處分均撤銷，甲○○不罰。
    理  由
一、異議意旨略以：異議人即受處分人甲○○並無汽車駕駛執照
    ，亦未購買車號YC-525自小客車，自無違規情節，是原處分
    所為之處分顯有錯誤，為此聲請將高市府交裁字第裁32-BD0
    000000、32-BD0000000、32-BC0000000、32-BB0000000、32
    -BB0000000、32-NJ0000000、32-BC0000000、32-BB0000000
    、32-BC0000000號等原處分撤銷等語。
二、按汽車駕駛人，行車速度，超過規定之最高時速，處新臺幣
    1200元以上2400以下罰鍰；本條例關於車輛駕駛人之處罰，
    如應歸責於車輛所有人者，處罰車輛所有人；民國93年4 月
    21日修正公布之道路交通管理處罰條例第40條第1 項、第85
    條第3 項固分別定有明文。但所謂車輛所有人，自以車輛之
    真正所有人為限，若係遭人冒用名義購車而在監理機關登記
    為汽車所有人名義之人，其非真正所有人，自非道路交通管
    理處罰條例所稱「應歸責於車輛所有人」之人。
三、經查，車號YC-525自小客車固以異議人甲○○名義於90年6
    月26日辦理車輛登記過戶，有高雄市監理處96年1 月10高市
    監二字第0960000542號函及函附汽車過戶登記書在卷可稽，
    惟異議人則辯稱亦並未購買該車，亦未持有汽車駕照，且曾
    於90年3 月間遺失身分證，且曾以名下有許多非伊所有之車
    輛象警局報案，惟經員警陳稱無法受理等語。查異議人確實
    未領有汽車駕駛執照，有「證號查詢汽車駕駛人」資料1 紙
    在卷可稽，且經本院函詢高雄市鼓山區戶政事務所結果，異
    議人確曾於90年3 月30日以其身分證於90年3 月間遺失，而
    申請補發身分證等情，有該所96年2 月16日高市鼓戶字第
    0960000905號函及函附補領國民身分證影本申請書在卷可稽
    。況異議人亦陳稱並不認識車號YC-525自小客車原車主丙○
    ○等情，而經原車主丙○○到庭證述：伊係經營中古車行，
    買了車子整理後再賣給他人，本件辦理過戶之人乙○○為伊
    姊姊，通常買賣車輛會由伊姊姊前去代辦，因每天接觸車輛
    很多，已忘記有無買過車號YC-525自小客車，但伊並不認識
    異議人甲○○，若一般客人有身分證就會去辦過戶，並不會
    核對客戶是否與身分證上之人相同等語（見本院96年3 月30
    日問筆錄）。是異議人既未持有汽車駕駛執照，且於90年3
    月間遺失其身分證，原車主丙○○亦無法確認異議人是否為
    向其購買自小客車之人，則是否因遺失身分證而遭冒用登記
    車輛過戶，即不無可能。此外，復查無其他積極證據足以證
    明受處分人有原處分機關所認定之前開違規行為，即應作有
    利異議人之認定，是異議人辯稱並無購買YC-525自小客車，
    亦無違規超速駕駛行為等語，尚堪採信。原處分機關未予詳
    查，均遽為裁罰，尚有未洽。本件異議為有理由，原處分均
    應予撤銷，均改諭知受處分人不罰，以資適法。
四、應依道路交通案件處理法第20條，裁定如主文。
中　　華　　民　　國　　96　　年　　4　　月　　12　　日
                  交通法庭  法　官 梁淑美
以上正本證明與原本無異。
如不服本裁定，應於收受送達後5 日內向本院提出抗告狀。
中　　華　　民　　國　　96　　年　　4 　　月　　12　　日
 　　　　　　　　　　　　　 書記官 林麗文
